【裁判字號】    90,簡上,63
【裁判日期】    900629
【裁判案由】    給付工程款
【裁判全文】
台灣彰化地方法院民事判決  九十年度簡上字第六十三號
    上  訴  人  甲○○
    被 上訴 人  丙○○
    訴訟代理人  乙○○
右當事人間請求給付工程款事件，上訴人對於中華民國八十九年十月十八日本院北斗
簡易庭第一審判決 (八十九年度斗簡字第五六號)提起上訴，本院判決如左：
    主      文
原判決關於命上訴人給付超過新台幣壹拾捌萬仟捌佰零柒元及利息，暨負擔訴訟費
用之裁判均廢棄。
右廢棄部分，被上訴人在第一審之訴駁回。
其餘上訴駁回。
第一、二審訴訟費用除確定部分外，由上訴人負擔。
    事      實
甲、上訴人方面：
一、聲明：（一）原判決廢棄。（二）被上訴人在第一審之訴駁回。（三）第一、二
    審訴訟費用由被上訴人負擔。
二、陳述：除與第一審判決記載相同者，茲予引用外，並補述略稱：
（一）本件上訴僅指摘被上訴人搭建鐵皮屋，當時係以口頭估計二樓即半樓部分每坪
      應為新台幣（下同）七千元。又該鐵皮屋完工後請領使用執照時，上訴人另行
      支付之借牌費用四萬元，亦應由被上訴人負擔。
（二）證人潘西江為被上訴人之女婿，於原審所證每坪一萬二千元，指一樓九０．七
      坪部分，不包括二樓，但上訴人無法證明。
三、證據：引用原審之立證方法。
乙、被上訴人方面：
一、聲明：（一）上訴駁回。（二）第二審訴訟費用由上訴人負擔。
二、陳述：除與第一審判決記載相同者，茲予引用外，並補述略稱：
（一）同意扣除上訴人所支付請領鐵皮屋使用執照費用四萬元。
（二）當初為上訴人搭建鐵皮屋時，兩造即約定每坪一萬二千元。
三、證據：引用原審之立證方法。
    理      由
一、被上訴人起訴主張其於民國八十六年間為上訴人搭建鐵皮屋（包括屋頂、半樓、
    地下樑及板模），扣除上訴人已給付之金額一百六十六萬元及支付之水泥款十二
    萬一千六百六十元，尚有三十一萬八千三百四十元未為清償，經被上訴人於八十
    八年十月一日以存證信函催告於函到五日內給付，上訴人於同年月四日收受，迄
    未清償，爰提起本件訴訟請求給付之；上訴人對於被上訴人為其搭建鐵皮屋並收
    受該存證信函之事實不爭執，惟以其委託被上訴人搭建之鐵皮屋，一樓每坪價格
    一萬二千元，二樓（即半樓）每坪應為七千元，是上訴人應支付之工程款金額，
    合計僅為一百五十萬八千四百元，扣除已支出之水泥款三十六萬五千四百九十元
    ，及已給付之一百六十六萬元，上訴人並未積欠任何款項云云資為抗辯。（被上
    訴人起訴聲明求為判決上訴人應給付三十一萬八千三百四十元，及自八十八年十
    月十日起至清償之日止，按週年利率百分之五計算之利息，原審判令上訴人給付
    二十二萬三千八百零七元及其利息，並駁回其餘請求，被上訴人就不利部分，並
    未聲明不服）
二、經查被上訴人主張其於八十六年間為上訴人搭建鐵皮屋（包括屋頂、半樓、地下
    樑及板模），嗣於八十八年十月一日以存證信函催告上訴人於函到五日內給付工
    程款，上訴人並於同年月四日收受該存證信函等事實，業據提出存證信函一件為
    證，復為上訴人所不爭執，應認被上訴人此部分主張為真正。
三、復查被上訴人為上訴人搭建鐵皮屋，當時每坪價格為一萬二千元等情，業經證人
    潘西江於原審證述屬實，上訴人對此亦表示無意見在卷，上訴後空言主張證人潘
    西江所證，鐵皮屋每坪一萬二千元，係指一樓部分，二樓每坪應為七千元云云，
    其情，已為被上訴人否認，上訴人復未能舉證以實其說，即無足採。
四、又系爭鐵皮屋一樓部分，長二十．七公尺，寬十五公尺，面積計三一０．五平方
    公尺，即九三．九三坪；半樓部分，分為東、西二側，西側長八．０五公尺，寬
    十五公尺，面積為一二０．七五平方公尺，東側長四．九公尺，寬十五公尺，面
    積為七三．五平方公尺，東、西二側合計一九四．二五平方公尺，即五八．七六
    坪，是一樓及半樓之面積共一五二．六九坪等情，亦經原審法院囑託台灣省建築
    師公會彰化縣辦事處派員會同鑑定，製有鑑定報告書附卷可參。而被上訴人主張
    搭建系爭鐵皮屋地下樑及板模部分工程款十八萬元，及上訴人支出之水泥款為十
    二萬八千四百七十三元，另已付一百六十六萬元等情，經原審認定判決後，於上
    訴程序中，兩造均未為指摘，自堪採信。據此，系爭鐵皮屋一樓及半樓之工程款
    合計即為一百八十三萬二千二百八十元（一萬二千元×一五二．六九坪＝一百八
    十三萬二千二百八十元），加計地下樑及板模部分工程款十八萬元，本件工程款
    應為二百零一萬二千二百八十元，經扣除上訴人支出水泥款十二萬八千四百七十
    三元、已付一百六十六萬元，及於上訴程序中，經被上訴人同意扣除之請領鐵皮
    屋使用執照費用四萬元，上訴人尚應給付被上訴人工程款一十八萬三千八百零七
    元。
五、從而，被上訴人依據承攬之法律關係，請求上訴人給付一十八萬三千八百零七元
    ，及自被告收受存證信函催告後五日，即八十八年十月十日起至清償之日止，按
    週年利率百分之五計算之遲延利息，洵屬正當，應予准許，原審就此部分為准如
    被上訴人所請，核無違誤，上訴意旨，仍指摘不當，求為廢棄，為無理由，應予
    駁回。至被上訴人超過上開部分之請求，於法尚有未合，難予准許，原審就此部
    分為被上訴人勝訴之判決，尚有未洽，上訴意旨，指摘原判決此部分不當，求予
    廢棄改判，為有理由。
六、本件事證已臻明確，兩造其餘攻擊防禦方法於判決結果不生影響，爰不予審究。
七、據上論結，本件上訴為一部有理由，一部無理由，依民事訴訟法第四百三十六條
    之一第三項、第四百四十九條第一項、第四百五十條、第七十九條但書，判決如
    主文。
中      華      民      國    九十      年      六      月    二十九    日
                                      民事第二庭
~B審判長法官  羅培昌
~B法      官  余仕明
~B法      官  林金灶
右為正本係照原本作成
不得上訴。
~B法院書記官  簡茂村
中      華      民      國    九十      年      七      月      三      日


司法院資訊處製作；財團法人民間司法改革基金會備份。
